臺灣苗栗地方法院刑事判決　　　　　　　　　　　　　九十三年度易字第五四三號
　　公　訴　人　臺灣苗栗地方法院檢察署檢察官
　　被　　　告　甲○○　三十六.
　　被　　　告　乙○○
　　被　　　告　丁○○　四十二.
右列被告因竊盜案件，經檢察官提起公訴（九十三年度偵字第三二七四號），本院合
議庭裁定逕以簡式審判程序判決如左：
    主  文
甲○○結夥三人以上竊盜，累犯，處有期徒刑捌月。
乙○○、丁○○結夥三人以上竊盜，各處有期徒刑陸月，如易科罰金，均以參佰元折
算壹日。
    事  實
一、甲○○曾於民國（下同）九十一年四月十八日，因竊盜案件，經本院判處有期徒
    刑四月，於九十一年五月四日判決確定，並於九十一年十二月二十日易科罰金執
    行完畢。
二、甲○○、己○○（俟到案後再行審結）、丁○○及乙○○四人，基於共同意圖為
    自己不法所有之犯意聯絡，由甲○○駕駛一部車牌號碼ＭＬ─四八六三號自用小
    貨車，搭載己○○、丁○○及乙○○，於九十三年九月八日凌晨三時三十分許，
    進入苗栗縣頭份鎮○○里○○○路「建國國中分校」預定地之工地內，結夥三人
    以上，摸黑徒手竊取戊○○置於該工地內，價值合計約新台幣（下同）十六萬八
    千二百六十元之不鏽鋼扶手十五支、ＰＶＣ水管六支、鋁梯一座、水泥砂漿攪拌
    筒一台及鷹架踏板一片，得手後四人合力搬上該部自用小貨車上，因甲○○在搬
    贓物過程中腳部受傷，改由丁○○駕駛該部小貨車搭載其他三人，於同日凌晨三
    時五十分許，從該國中分校（即苗栗縣頭份鎮○○里○○○路一三六號對面）駛
    出時，因左轉未打方向燈，適為苗栗縣警察局頭份分局頭份派出所巡邏員警所發
    現，攔下加以盤查，因而發現上情。
三、案經苗栗縣警察局頭份分局報請臺灣苗栗地方法院檢察署檢察官偵查起訴。
    理  由
一、右揭事實，業據被告甲○○、丁○○及乙○○向本院認罪，核與同案被告己○○
    於警詢時及檢察官偵查中供述之情節相符，並經被害人戊○○於警詢時陳述其係
    該工地現場之負責人，遭竊物品是其放置在該工地等語明確。至被告丁○○、乙○○與未到案之己○○雖曾一度辯稱：是在不知情之情況下，應甲○○之邀前往
    該校工地幫忙搬運云云，然渠等是在凌晨三時三十分許，偷偷摸摸進入校園內之
    工地，趁天色未明摸黑搬運上開贓物，如謂無竊盜之故意，孰人能信？故被告丁○○、乙○○及己○○等人以前之辯解，均係卸責之詞，當然無法採信，且不影
    響渠等向本院認罪之效果。此外復有被害人戊○○領回失竊物品所出具之贓物認
    領保管單一紙及照片六幀在卷足資佐證。是被告甲○○、丁○○及乙○○上開認
    罪，與事實相符。事證明確，被告甲○○、丁○○及乙○○竊盜之犯行，均堪認
    定，應依法論科。
二、核被告甲○○、丁○○及乙○○所為，均係犯刑法第三百二十一條第一項第四款
    之結夥三人以上竊盜罪。被告甲○○、丁○○、乙○○與未到案之己○○間，有
    犯意聯絡及行為分擔，均應論以共同正犯。查被告甲○○曾於九十一年四月十八
    日，因竊盜案件，經本院判處有期徒刑四月，於九十一年五月四日判決確定，並
    於九十一年十二月二十日易科罰金執行完畢，有台灣高等法院被告全國前案紀錄
    表在卷可按，五年內再犯本件有期徒刑以上刑之罪，為累犯，應依刑法第四十七
    條之規定，加重其刑。爰審酌被告甲○○、丁○○及乙○○三人，均因一時貪念
    致犯本罪，所竊得之財物價值不少，已由被害人領回，及犯後能向本院認罪等一
    切情狀，本院並參酌檢察官之具體求刑，分別量處如主文所示之刑，並就被告丁○○、乙○○二人諭知易科罰金之折算標準，以資懲儆。
三、至台灣苗栗地方法院檢察署檢察官，另就被告乙○○基於意圖為自己不法所有之
    竊盜犯意，亦曾於九十三年三月五日清晨五至六時之間，在苗栗縣頭份鎮○○路
    八八五巷八號一樓前，竊取丙○○所有車號ＩＬＫ－四０九號重型機車（價值約
    一萬元），得手後供己使用，因認被告乙○○涉有刑法第三百二十條第一項之普
    通竊盜罪嫌，與本案起訴部分有連續犯之裁判上一罪關係，而以該署九十三年度
    偵字第二八八三號偵查卷移送本院併案審理乙節。然查：被告乙○○所犯本案之
    竊盜罪時間，係在九十三年九月八日上午三時三十分許，與併案之犯罪時間九十
    三年三月五日清晨五、六時許，相距已有半年之久，尚難認為兩案有連續犯之關
    係，況被告乙○○向本院供稱：「（問：你偷機車後，是不是還想繼續偷？）沒
    有。」、「（問：你跟其他被告去建國國中偷鐵材，是臨時起意的嗎？）是。甲○○那天晚上看到我們，就約我們去幫他搬東西，所以是臨時起意的。」等語明
    確，顯然被告乙○○先後兩次之竊盜之犯行，係犯意各別之數罪。綜上所述，被
    告乙○○併案部分，與起訴之竊盜部分，無從發生連續犯之裁判上一罪關係，本
    院自應退回原承辦檢察官另為適當之處理。
四、另被告丁○○雖亦曾於九十三年三月十六日中午十二時許，在苗栗縣頭份鎮○○
    路一三五一號前，竊取池月妹所有車牌號碼ＨＳＹ─００九號重型機車一部，得
    手後供己使用乙節，惟被告丁○○此部分之犯罪時間，距本案之犯罪時間九十三
    年九月八日上午三時三十分許，前後相距亦已近半年之久，尚難認為兩案有連續
    犯之關係，況被告丁○○對此部分之犯行，否認有何竊盜之故意，可見本案之起
    訴檢察官認為被告丁○○前後兩次之竊盜犯行，並無連續犯之關係，方於同一時
    間內（即九十三年九月十七日）分別起訴，併此敘明。
五、同案被告己○○俟到案後，再行審結，附此敘明。
據上論斷，應依刑事訴訟法第二百七十三條之一第一項、第二百九十九條第一項前段
，刑法第三百二十一條第一項第四款、第四十七條、第四十一條第一項前段，罰金罰
鍰提高標準條例第二條，判決如主文。
本案經檢察官黃智勇到庭執行職務。
中　　　華　　　民　　　國　　　九十三　　年　　十一　　月　　二十四　　日
                                    臺灣苗栗地方法院刑事第二庭
　                                          法　官  柳　章　峰
右正本證明與原本無異。
如不服本判決，應於判決送達後十日內向本院提出上訴狀（應附繕本）。
                                            書記官  歐　明　秀
中　　　華　　　民　　　國　　　九十三　　年　　十一　　月　　二十四　　日
附錄本案論罪科刑法條全文
刑法第三百二十一條
犯竊盜罪而有左列情形之一者，處六月以上五年以下有期徒刑：
一  於夜間侵入住宅或有人居住之建築物、船艦，或隱匿其內而犯之者。
二  毀越門扇、牆垣或其他安全設備而犯之者。
三  攜帶兇器而犯之者。
四  結夥三人以上而犯之者。
五  乘火災、水災或其他災害之際而犯之者。
六  在車站或埠頭而犯之者。
前項之未遂罰之。
